【裁判字號】    95,訴,498
【裁判日期】    950515
【裁判案由】    違反毒品危害防制條例
【裁判全文】
臺灣臺南地方法院刑事判決               95年度訴字第498號
公  訴  人  臺灣臺南地方法院檢察署檢察官
被      告  乙○○
上列被告因違反毒品危害防制條例案件，經檢察官提起公訴（九
十五年度毒偵字第八○八號），被告就犯罪事實為有罪之陳述，
經本院裁定進行簡式審判程序後，判決如下：
    主      文
乙○○施用第一級毒品，累犯，處有期徒刑柒月；又連續施用第
一級毒品，累犯，處有期徒刑捌月，應執行有期徒刑壹年壹月。
    事      實
一、乙○○前因違反毒品危害防制條例案件，經本院以九十三年
    度訴字八六○號判決判處有期徒刑八月確定，入獄服刑後於
    民國九十四年十二月二十五日縮刑期滿執行完畢；又因施用
    毒品犯行，經臺灣高雄地方法院以九十一年度毒聲字第二五
    九一號裁定觀察、勒戒，抗告臺灣高等法院高雄分院後經該
    院以九十二年度毒抗字第三五號裁定抗告駁回確定，經入勒
    戒處所施以觀察、勒戒後，因有繼續施用之傾向，復經臺灣
    高雄地方法院以九十一年度毒聲字第三一九四號裁定送強制
    戒治，經送強制戒治後，另經同院以九十一年度毒聲字第八
    三四二號裁定停止強制戒治，而於九十二年五月六日釋放出
    勒戒處所，並於九十二年六月十日強制戒治期滿，詎其於前
    開強制戒治執行完畢釋放後五年內，明知海洛因係毒品危害
    防制條例第二條第二項第一款所稱之第一級毒品，不得施用
    、持有，竟仍基於施用第一級毒品海洛因之犯意，於九十四
    年四月二十五日下午三時三十分許在臺南縣大內鄉石林村石
    子瀨二三九號住處，先將第一級毒品海洛因加水後以針筒吸
    入，再將毒品注射入手臂靜脈之方式，施用第一級毒品海洛
    因一次後，隨即於翌日即同年月二十六日入獄服刑；嗣於同
    年十二月二十六日出獄後，於出獄後某日起至九十五年一月
    十六日下午某時止，另基於施用第一級毒品海洛因之概括犯
    意，連續在上開住處等處，以相同方式施用第一級毒品海洛
    因多次。後於同年一月十八日上午十一時二十分許，因騎駛
    機車未帶駕照，為警在臺南縣左鎮鄉臺二十線二十五點一公
    里前查獲，經帶回警局後，經其同意採集尿液送驗，結果呈
    嗎啡反應，而查悉上情。
二、案經臺南縣警察局新化分局報請臺灣臺南地方法院檢察署檢
    察官偵查起訴。
    理      由
一、本件被告乙○○所犯為死刑、無期徒刑或最輕本刑為三年以
    上有期徒刑以外之罪，其於準備程序中就被訴事實為有罪之
    陳述，經法官告知簡式審判程序之旨，並聽取公訴人之意見
    後，爰依刑事訴訟法第二百七十三條之一第一項規定，裁定
    由受命法官獨任進行簡式審判程序，合先敘明。
二、上揭犯罪事實，業據被告乙○○於本院審理時坦承不諱，且
    被告經警於九十五年一月十八日中午十二時五十分許採集其
    尿液（尿液檢體編號為○一○七號），送長榮大學毒物研究
    中心以酵素免疫分析法ＥＩＡ篩檢及氣相層析質譜儀ＧＣ／
    ＭＳ檢驗結果，呈嗎啡陽性反應，有臺南縣警察局新化分局
    查處毒品案尿液檢體編號名冊及長榮大學毒物研究中心確認
    報告各一紙附卷可稽。按海洛因係由嗎啡經化學合成而製得
    ，經注射進入人體後，因代謝而分解又生成嗎啡，因此施打
    海洛因後，由尿液檢驗結果仍為嗎啡反應，是以，被告自白
    施打海洛因，而採尿化驗之結果呈現嗎啡陽性反應，核屬科
    學上合理之現象，被告自承施打海洛因，且其尿液經送驗後
    亦有施用第一級毒品海洛因之尿液反應，綜合上開事證互核
    相符，被告施用第一級毒品海洛因之行為至為明確。此外，
    被告前因施用毒品犯行，經臺灣高雄地方法院以九十一年度
    毒聲字第二五九一號裁定觀察、勒戒，抗告臺灣高等法院高
    雄分院後經該院以九十二年度毒抗字第三五號裁定抗告駁回
    確定，經入勒戒處所施以觀察、勒戒後，因有繼續施用之傾
    向，復經臺灣高雄地方法院以九十一年度毒聲字第三一九四
    號裁定送強制戒治，經送強制戒治後，另經同院以九十一年
    度毒聲字第八三四二號裁定停止強制戒治，而於九十二年五
    月六日釋放出勒戒處所，並於九十二年六月十日強制戒治期
    滿，被告於前開強制戒治執行完畢釋放後五年內再犯本案之
    施用毒品犯行，應依法追訴審理等情，有臺灣高等法院被告
    全國前案紀錄表及臺灣臺南地方法院檢察署刑案資料查註紀
    錄表各一份附卷可按。綜上所查，被告自白核與事實相符，
    本件事證明確，被告犯行堪以認定
三、查海洛因為第一級毒品，毒品危害防制條例第二條第二項第
    一項定有明文。故核被告上開所為，均係犯毒品危害防制條
    例第十條第一項之施用第一級毒品罪。其施用前持有第一級
    毒品之低度行為，均為施用第一級毒品之高度行為所吸收，
    不另論罪。被告自九十四年十二月二十六日出獄後後某日起
    至九十五年一月十六日下午某時止，先後多次施用第一級毒
    品之行為，時間緊接，犯罪基本構成要件相同，顯係基於概
    括之犯意反覆為之，應依連續犯之規定論以一罪，並加重其
    刑。又被告既於九十四年四月二十五日施用毒品之翌日即入
    獄服刑，並於監獄執行有期徒刑八個月後始釋放出獄，顯見
    被告於入獄服刑前後所為之施用毒品犯行，並非基於同一概
    括犯意為之，而屬犯意各別之犯行，故應分論併罰。公訴人
    起訴書雖認上開二犯行係屬連續犯關係，尚有誤會，附此敘
    明。查被告乙○○前因違反毒品危害防制條例案件，經本院
    以九十三年度訴字八六○號判決判處有期徒刑八月確定，入
    獄服刑後於民國九十四年十二月二十五日縮刑期滿執行完畢
    等情，有臺灣臺南地方法院檢察署刑案資料查註紀錄表、臺
    灣高等法院被告全國前案紀錄表各一紙在卷可按，其於有期
    徒刑執行完畢五年以內再犯本件有期徒刑以上之罪，為累犯
    ，就前開施用毒品一次之犯行，應依刑法第四十七條加重其
    刑，就前開連續施用毒品之犯行，應依刑法第四十七條及第
    七十條之規定，遞加重其刑。爰審酌被告施用毒品之犯行，
    在性質上乃屬對自我身心自戕行為，尚未嚴重破壞社會秩序
    、侵害他人權益，然其前因施用毒品經送觀察勒戒後，猶不
    思戒絕革除惡習，再為本件犯罪，顯未因前所受之觀察勒戒
    處分而記取教訓，及其犯罪之動機、目的、手段、所生危害
    、犯罪後坦承犯刑態度良好及施用毒品自戕身心等一切情狀
    ，分別量處如主文所示之刑，並定其應執行之刑以資懲戒。
    末按刑罰法令關於沒收之規定，兼採職權沒收主義與義務沒
    收主義。職權沒收，係指法院就屬於被告所有，供犯罪所用
    、預備用或因犯罪所得之物，仍得本於職權斟酌是否宣告沒
    收，例如刑法第三十八條第一項第二款、第三款、第三項前
    段等規定屬之。最高法院九十三年度臺上字第三二六三、五
    四一八號判決可資參照。查未扣案被告用以施用第一級毒品
    海洛因之不詳數目之注射針筒，已為被告丟棄並交由垃圾車
    清運乙情，業據其供陳在卷，參酌上開注射針筒價值非高，
    且經被告折彎後丟棄，是該等注射針筒應無人撿拾回收使用
    ，故既無證據足資證明尚存在，為免將來執行發生困難，爰
    不併予宣告沒收，附此敘明。
據上論斷，應依刑事訴訟法第二百七十三條之一第一項、第二百
九十九條第一項前段，毒品危害防制條例第十條第一項，刑法第
十一條前段、第五十六條、第四十七條、第五十一條第五款，判
決如主文。
本案經檢察官甲○○到庭執行職務。
中    華    民    國    95    年    5     月    15    日
                     刑事第九庭  法  官  楊  佳  祥
以上正本證明與原本無異。
如不服本判決，應於收受送達後10日內向本院提出上訴書狀（應
附繕本）。
                                 書記官  顏  惠  華
中    華    民    國    95    年    5     月    15    日
附錄法條：
毒品危害防制條例第十條：
施用第一級毒品者，處六月以上五年以下有期徒刑。
施用第二級毒品者，處三年以下有期徒刑


司法院資訊處製作；財團法人民間司法改革基金會備份。
